# 企业改造、停工大检修类工程项目收入确认等问题

提问人：Euforia 时间：2022-01-09 22:04:08
公司业务为企业改造、停工大检修类工程项目，主要流程为：修理工程完工后公司将提交向客户提交工作量签证表（工作量鉴证表这个一是没有金额，二是工作量不太准确，后期结算时差异较大），客户也会签个字，公司后编制结算书，结算书会经第三方现场审计及客户内部审计会产生较多调整，经公司、客户、第三方审计公司确认后出具工程结算书审核报告。
问题一：收入确认时点如何确定。
方案一、根据经几方确认后的工程结算书审核报告来确认（一次性确认）。其优点是收入金额经过多方确认，但因工程自完工到最终结算审计时间跨度多数在 1 年以上，部分在2-3年，少量项目在 3 年以上，时间较长，对应成本长期挂账。
方案二、按工作完成后的工作量签证确认（一次性确认）。优点是结算较快，但金额及工作量会与实际结算存在较大差异。
方案三、参照部分工程施工企业的处理方式，按照履约进度确认。缺点是可能存在调节的空间。履约进度只是一个大致的形象进度，用来收进度款的，没有真正的工作量进度且经对方确认。
我们认为在方案一的情况下，收入确认更谨慎，金额和工作量可以确定。请问是否可行。
此外，如果选取方案一的处理方式，是否需要按《首发业务若干问题解答》第 27 条：部分园林、绿化、市政等建筑施工类企业，存在大量已竣工并实际交付的工程项目的工程施工（合同资产）余额未及时结转（转入应收款项（或合同资产）并计提坏账准备）进行会计核算。
我们认为：上述规定针对采用完工百分比法核算的企业，公司采取一次性确认收入的方法。此外，公司提供的是维保检修类业务，与建筑施工类企业不属于同一行业。因此无需按此核算。
问题二：在上述情况下，公司需进行劳务外包，费用按合同金额按一定比例进行支付，最终待客户与公司审核结算后，再与其结算劳务外包总费用。客户方工程结算时间较长，则在工程已完工即劳务外包方已提供完服务期间对于劳务外包费如何处理？
方案一、不进行财务处理，按实际预付的金额挂账预付账款。在客户结算确认收入的同时，直接从预付账款结转营业成本，并按与外包公司实际结算金额扣除预付账款金额，确认营业成本和应付账款。
方案二、应将预付的外包费用结转至存货，并按合同金额暂估剩余劳务成本，确认应付账款。在客户结算确认收入的同时，从存货中结转营业成本，并按与外包公司实际结算金额与已计提的存货金额差额调整营业成本和应付账款。
问题三、实施维修保养服务的员工，若某一小组维保人员在某一期间（短期）未实际开展维保服务，该小组的维保人员对应工资应计入哪个会计科目核算？
方案一、直接计入营业成本
方案二、计入制造费用，后与在其他维保项目按工时统一分摊
方案三、视为停工损失，计入当月管理费用
我们认为按方案三，算是停工损失计入当月管理费用核算。

回答人：chenyiwei
1 、应首先根据新收入准则第十一条规定判断能否在一段时间内确认收入，在此基础上考虑可操作性、数据可靠性等因素，综合考虑基础上确定处理方案。基于现有信息无法确定。
2 、应采用方案二。
3 、应计入管理费用。